【裁判字號】    88,上訴,4739
【裁判日期】    890303
【裁判案由】    恐嚇等
【裁判全文】
臺灣高等法院刑事判決                  八十八年度上訴字第四七三九號
    上  訴  人
    即  被  告  甲○○
右上訴人因恐嚇取財等案件，不服臺灣新竹地方法院八十七年度訴字第三五號，中華
民國八十八年十一月三十日第一審判決（起訴案號：臺灣新竹地方法院檢察署八十六
年度偵字第三二００號）提起上訴，本院判決如左：
    主      文
上訴駁回。
    事實及理由
一、本案經本院審理結果，認第一審法院以被告甲○○共同連續意圖為自己不法之所
    有，以恐嚇使人將本人或第三人之物交付，累犯，處有期徒刑八月，其認事用法
    及量刑均無不當（依被告犯罪一切情狀論之，原審量處有期徒刑八月，已至為寬
    厚，因係被告上訴，依刑事訴訟法第三百七十條前段規定，本院無從諭知較重於
    原審判決之刑。）應予維持，並引用第一審判決記載之事實、理由及證據。（原
    判決事實欄第二項第十行「．．．毆打丙○○之身體，」加「致其背部紅腫」（
    字樣。）
二、被告上訴，仍否認有恐嚇取財或妨害自由犯行，辯稱係丙○○欠其新台幣（下同
    ）十九萬元而索債，雖有毆打蔡某，但並未押人；另另乙○○及其父陳次雄係自
    願拿錢供被告打官司云云。經查：本院為期發現真實，復行傳喚韋旭到庭結證，
    證明被告確有強押其到鐵皮屋，並以鐵槌毆打並恐嚇取財等情無訛。按被告主張
    丙○○未將十九萬元交付「勞力士」，然迄未能舉出「勞力士」之姓名住居所，
    以供傳喚作證，已不足為信；況被害人丙○○又不住新竹市○○街，何以被告竟
    能於該處以鐵槌毆打丙○○，足見蔡某並非自行前往該處。至乙○○、陳次雄與
    被告非親非故，又查無其他緣故，何以自願提供鉅額金錢供被告打官司，已與常
    情不合，而被告所涉刑案，又不必繳納裁判費，退步言之，即使委任辯護人，衡
    之實務界行情，亦不需如此多額金錢。綜上所，足見被告上訴意旨所指各節，
    俱無理由，應予駁回。
據上論斷，應依刑事訴訟法第三百八十六條、第三百七十一條判決如主文。
本案經檢察官錢漢良到庭執行職務。
中     華     民     國    八十九   年       三       月       三       日
                             臺灣高等法院刑事第 六 庭
                                 審判長法  官  陳  春  秋
                                       法  官  黃  賽  月
                                       法  官  梁  力  求
右正本證明與原本無異。
如不服本判決應於收受送達後十日內向本院提出上訴書狀，其未敘述上訴之理由者並
得於提起上訴後十日內向本院補提理由書（均須按他造當事人之人數附繕本）。
                                       書記官  胡      儀
中     華     民     國    八十九   年       三       月       六       日
附錄：本案論罪科刑法條全文
刑法第二百七十七條第一項：
傷害人之身體或健康者，處三年以下有期徒刑，拘役或一千元以下罰金。
刑法第三百零二條第一項：
私行拘禁或以其他非法方法，剝奪人之行動自由者，處五年以下有期徒刑、拘役或三
百元以下罰金。
刑法第三百四十六條第一項：
意圖為自己或第三人不法之所有，以恐嚇使人將本人或第三人之物交付者，處六月以
上五年以下有期徒刑，得併科一千元以下罰金。


司法院資訊處製作；財團法人民間司法改革基金會備份。
